# 求教各位大佬，疫情社保减免处理

提问人：wx_5e0deff1219d 时间：2020-08-17 21:33:08
对于疫情期间社保减免，企业按实际缴纳金额记账，获得减免部分未确认费用及收益，减免部分是否要在非经常性损益中体现，以及作为未取得相关收入、也未发生相关支出的部分，确认非经常性损益的合理性？

回答人：chenyiwei
个人理解此类社保减免具有偶发性和非经常性，因此应作为非经常性损益。虽然在利润表上没有直接体现出该项减免，但该减免对损益仍有影响，且符合非经常性损益的定义和判断标准，因此认定为非经常性损益是恰当的。日后如果证监会发布了明确的指导意见，则以官方的最新指导意见为准。

提问人：心海拂清风 时间：2020-08-18 21:33:08
利润表上没有直接体现出该项减免，此类社保减免具有偶发性和非经常性，因此应作为非经常性损益，但是也不用在非经常性损益明细表中披露吧，谢谢

回答人：chenyiwei
既然作为非经常性损益，当然要在非经常性损益明细表中披露。

提问人：心海拂清风 时间：2020-08-19 21:05:00
社保减免作为非经常性损益无争议，在非经常性损益明细表中披露，但是问题是这块企业并没有计收入也没有计费用，为啥要计入非经损益表披露，这样影响了扣非归母的净利润，我理解在非经常性损益明细表中披露的都是计入损益的项目，还请陈版指导下，谢谢。

回答人：chenyiwei
既然是非经常性损益，那么对净利润必定有影响，也就是减少了计入损益的“税金及附加”或其他成本费用项目。

提问人：心海拂清风 时间：2020-08-20 23:22:00
既然是非经常性损益，那么对净利润必定有影响，但是这个没有入账，我理解此处没有必要模拟对净利润的营哈

回答人：chenyiwei
不能这样理解。这是通过减记成本费用的方式对净利润产生影响的。